【裁判字號】    97,基簡,501
【裁判日期】    970725
【裁判案由】    損害賠償
【裁判全文】
臺灣基隆地方法院民事判決             97年度基簡字第501號
原      告  甲○○
被      告  乙○○
上列當事人間損害賠償事件，本院於民國 97年7月15日言詞辯論
終結，判決如下：
    主      文
被告應給付原告新臺幣壹萬零捌佰參拾元，及自民國九十七年三
月八日起至清償日止，按週年百分之五計算之利息。
原告其餘之訴駁回。
訴訟費用由被告負擔十分之一，原告負擔十分之九。
本判決原告勝訴部分得假執行。
    事實及理由
一、原告主張：被告於民國96年10月13日17時許，在基隆市○○
    區○○路101 號內，出於傷害之故意毆打原告，致原告受有
    臉部挫傷之傷害。為此請求被告賠償醫藥費用新臺幣（下同
    ）530元，交通費用300元及精神慰撫金10萬元，合計
    100,830元。因此聲明：被告應給付原告100,830元及自96年
    12月31日起至清償日止按年息5%計算之利息，並願供擔保請
    准宣告假執行。
二、被告則對於傷害原告之事實不爭執，及賠償醫藥費530元、
    交通費300元同意，惟不同意賠償原告請求之慰撫金10萬元
    ，為此訴請駁回原告之訴。
三、得心證之理由：
（一）原告主張被告傷害其身體應負侵權行為責任之事實，業據
      其提出醫藥費收據1份為證，並有本院96年度基簡第1435
      號判決附卷在案，復為被告所不爭執，自堪信為真實。
（二）按不法侵害他人之身體、健康、名譽、自由、信用、隱私
      、貞操，或不法侵害其他人格法益而情節重大者，被害人
      雖非財產上之損害，亦得請求賠償相當之金額，民法第
      195條第1項定有明文。本件被告既將原告毆打成傷，不法
      侵害原告之身體，依諸上揭法條，原告自得請求被告賠償
      相當之金額以彌補非財產上之精神損害。茲就原告請求之
      各項賠償金額是否有據分別審酌如下：
  １、醫療費用及交通費用部分：原告主張遭被告毆打受傷後，
      就醫治療支付醫藥費用530元，往返醫院支付交通費用300
      元，業據提出行政院衛生署基隆醫院之收據1份為證，並
      據被告就此部分承認願意給付，是以原告此項主張顯有理
      由。
  ２、精神慰撫金部分：按慰藉金之賠償須以人格權遭遇侵害，
      使精神上受有痛苦為必要，其核給之標準固與財產上損害
      之計算不同，然非不可斟酌雙方身分資力與加害程度，及
      其他各  種情形核定相當之數額（最高法院 51年臺上字
      第223號判例意旨參照）。本院審酌原告所受之傷勢，原
      告係大學畢業，現自行開業擔任獸醫之工作；而被告係高
      中畢業，現在失業等一切情狀，認被告所應賠償原告之慰
      撫金以10,000元為適當。逾此數額則尚嫌過高，不應准許
      。
  ３、原告得請求被告給付自催告之翌日按法定年息5﹪計算之
      利息，而原告之起訴狀乃於97年3月7日始送達被告催告其
      給付，因此遲延利息應自97年3月8日起算，原告逾上揭部
      分之請求於法不合應予駁回。
四、從而，原告依侵權行為之損害賠償責任之法律關係，請求被
    告給付上揭醫藥費530元、交通費300元及慰撫金10,000元合
    計10,830元部分，及自97年3月8日起至清償日止按年息5%計
    算之利息為有理由，應予准許。逾此範圍之主張，洵屬無據
    ，應予駁回。
五、本件原告勝訴部分，係適用簡易程序為被告敗訴之判決，依
    據民事訴訟法第389條第第1項第3款，依職權宣告假執行；
六、據上論結，原告之訴為一部有理由，一部無理由，依民事訴
    訟法第385條第1項前段、第79條、第87條、第389條第1項第
    3款，判決如主文。
中    華    民    國    97    年    7     月    25    日
                  民事庭法  官  王翠芬
以上正本係照原本作成。
對於本件判決如有不服，應於收受送達後20日內向本院提出上訴
書狀，上訴於本院合議庭，並按他造當事人之人數附具繕本。
中    華    民    國    97    年    7     月    25    日
                        書記官  林建清


司法院資訊處製作；財團法人民間司法改革基金會備份。
